臺灣板橋地方法院刑事判決　　　　　　　 94年度易字第531號
公　訴　人　臺灣板橋地方法院檢察署檢察官
被　　　告　甲○○
上列被告因妨害公務案件，經檢察官提起公訴（94年度偵字第56
89號、94年度偵緝字第661 號），本院改用簡式審判程序，判決
如下：
    主  文
甲○○連續踰越牆垣、毀壞門扇、毀越安全設備而竊盜，累犯，
處有期徒刑壹年肆月。
    事  實
一、甲○○前於民國（下同）92年間因竊盜案件，經本院判處有
    期徒刑8 月確定，並自93年1 月8 日起算執行，至93年4 月
    19日執行完畢，竟仍不知悛悔，復基於意圖為自己不法所有
    之概括犯意，先後於：
    (一)93年4 月26日7 時45分前某時許（非夜間），踰越台北縣
      蘆洲市○○路30號「忠義國小」1 年3 班未經鎖上之窗戶
      而侵入該教室內，竊得該教室辦公桌抽屜內現金新台幣（
      下同）4410元。
    (二)93年5 月6 日2 時許之夜間（起訴書誤載為「該日7 時許
      前某時」之非夜間）為，先踰越台北縣蘆洲市○○路488
      號「仁愛國小（惟非現有人所在之建築物）」之圍牆，再
      毀越該國小209 教室之窗戶玻璃而侵入該教室內，竊得現
      金665 元。
    (三)93年5 月23日6 時50分前某時許（非夜間），毀越台北縣
      蘆洲市○○路1 號「鷺江國小」健康中心之窗戶玻璃而侵
      入該健康中心內，竊得現金50元。
    (四)93年6 月13日10時前某時許（非夜間），毀越上開「忠義
      國小」附設幼稚園辦公室之冷氣孔壓克力隔板而侵入該辦
      公室內，竊得現金500 元。
    (五)93年6 月14日7 時30分前某時許（非夜間），毀越上開「
      忠義國小」合作社之窗戶玻璃而侵入該合作社內，竊得現
      金3000元及零食（惟起訴書漏載「零食」）。
    (六)94年1 月29日4 時20分許之夜間，先踰越台北縣三重市○
      ○路1 號「三重高中」之圍牆後，即徒手毀壞其地下室所
      設「蘆荻社區大學」之鐵捲門而侵入該社區大學內，再毀
      越該社區大學辦公室之窗戶玻璃而侵入該辦公室內（惟非
      現有人所在之建築物），竊得現金5000元。
    (七)94年3 月1 日4 時30分許之夜間，先踰越台北縣三重市○
      ○街149 號「惠文幼稚園」之圍牆後（惟起訴書漏載踰越
      上開圍牆之犯行），再毀越該幼稚園之窗戶玻璃而侵入該
      幼稚園內（惟非現有人所在之建築物），竊得現金2200元
      （惟起訴書誤載為200 元）。
    (八)94年3 月23日1 時30分許之夜間，先踰越上開「惠文幼稚
      園」之圍牆後（惟起訴書漏載踰越上開圍牆之犯行），再
      毀壞該幼稚園之大門玻璃而侵入該幼稚園內（惟非現有人
      所在之建築物），竊得現金200 元及耳環乙付（價值約50
      00元）。
    (九)94年4 月5 日1 時56分許之夜間，先踰越上開「三重高中
      」之圍牆後，再自其地下室所設「蘆荻社區大學」未經鎖
      上之大門而侵入該社區大學內（惟非現有人所在之建築物
      ），著手搜尋財物，惟未經竊得任何財物即行離去上開現
      場，而未遂。
    (十)94年4 月5 日3 時許之夜間，先踰越台北縣三重市○○街
      160 號「碧華國小」之圍牆攀爬至該國小2 樓後，再毀越
      「碧華國小」教室之窗戶玻璃而侵入該教室內，竊得現金
      30 元 。
二、  嗣於94年4 月5 日6 時20分許，經警在台北縣三重市○○
      街160 號前逮捕當時另案遭通緝之甲○○本人，並扣得上
      開現金30元（業據「碧華國小」總務主任謝錫熹領回），
      始循線依在上開(一)至(五)之現場所採得指紋進行比對後，而
      查悉上開全部犯行（惟起訴書贅載「以磚頭」破壞上開門
      窗玻璃）。
三、案經陳仲觀、黃秀央（起訴書附表編號3 誤載為黃秀「英」
    ）、齊貴枝、丁○○（起訴書附表編號10誤載為「劉」憶如
    ）分別代理訴由台北縣政府警察局蘆洲分局、三重分局報請
    臺灣板橋地方法院檢察署檢察官偵查起訴。
    理  由
一、右揭事實一、(一)至(十)之犯行業據被告於本院審理時坦承不諱
    ，核與告訴代理人陳仲觀、黃秀央、齊貴枝、丁○○4 人指
    訴之情節及被害人代理人陳瑞霞、紀智耀、乙○○、丙○○
    ○及謝錫熹5 人指述之情節，均相符合，又上開事實一、(一)
    至(五)現場所採得之指紋，經送請內政部警政署刑事警察局進
    行比對鑑定之結果，均確係被告本人所有者，此有該局93年
    5 月28日刑紋字第0930112141號鑑驗書、93年6 月2 日刑紋
    字第0930112158號鑑驗書、93年7 月1 日刑紋字第09301305
    37號鑑驗書及93年7 月13日刑紋字第0930135543、00000000
    00、號鑑驗書各乙份，在卷可稽，復有上開事實一、(九)所扣
    得上開現金30元之贓物認領保管單乙紙及「蘆荻社區大學」
    94年4 月5 日1 時56分許之監視器翻拍照片3 張可佐，應堪
    認定。被告上開全部犯行均臻明確，應予依法論科。
二、核被告右揭事實一、(一)所為，係犯刑法第321 條第1 項第2
    款之踰越安全設備而竊盜罪；右揭事實一、(二)、(七)、(十)所為
    ，係犯刑法第321 條第1 項第2 款之踰越牆垣、毀越安全設
    備而竊盜罪；右揭事實一、(三)、(四)、(五)所為，均係犯刑法第
    321 條第1 項第2 款之毀越安全設備而竊盜罪；右揭事實一
    、(六)所為，係犯刑法第321 條第1 項第2 款之踰越牆垣、毀
    壞門扇、毀越安全設備而竊盜罪；右揭事實一、(八)所為，係
    犯刑法第321 條第1 項第2 款之踰越牆垣、毀壞門扇而竊盜
    罪；右揭事實一、(九)所為，則係犯刑法第321 條第2 項、第
    1 項之踰越牆垣而竊盜未遂罪。被告雖已著手右揭事實一、
    (九)之竊盜犯行，惟未經竊得任何財物即行離去上開現場，依
    刑法第25條第1 項之規定，為未遂犯。被告先後上開十次竊
    盜行為，其時間緊接，所犯構成要件相同，顯係基於概括犯
    意所為，為連續犯，應依刑法第56條之規定論以情節較重之
    右揭事實一、(六)之踰越牆垣、毀壞門扇、毀越安全設備而竊
    盜乙罪處斷，並加重其刑。又被告前於92年間因竊盜案件，
    經本院判處有期徒刑8 月確定，並自93年1 月8 日起算執行
    ，至93年4 月19日執行完畢，此有臺灣高等法院被告前案紀
    錄表乙份可佐，其復於5 年內，再犯有期徒刑以上之上開乙
    罪，為累犯，應依刑法第47條之規定，加重其刑，並依法遞
    加重之。爰審酌被告前曾因竊盜案件，經受有期徒刑之執行
    完畢，竟仍不知悛悔，復於其後5 年內再犯本罪，不僅損及
    個人財產之權益，亦嚴重破壞社會安全至鉅及被告犯罪後之
    態度等一切情狀，量處如主文所示之刑，以資儆懲。
據上論斷，應依刑事訴訟法第299 條第1 項前段，刑法第56條、
第321 條第1 項第2 款、第47條，罰金罰鍰提高標準條例第1 條
前段，判決如主文。
本案經檢察官陳伯厚到庭執行職務。
中　　華　　民　　國　　94　　年　　5 　　月　　31　　日
                  刑事第十六庭  法　官  林晏鵬
上列正本證明與原本無異。
如不服本判決，應於判決送達後十日內向本院提出上訴狀（應附
繕本），上訴於臺灣高等法院。
                                書記官  陳君偉
中　　華　　民　　國　　94　　年　　5 　　月　　31　　日
附錄法條：刑法第321條
犯竊盜罪而有左列情形之一者，處六月以上、五年以下有期徒刑
：
一  於夜間侵入住宅或有人居住之建築物、船艦或隱匿其內而犯
    之者。
二  毀越門扇、牆垣或其他安全設備而犯之者。
三  攜帶兇器而犯之者。
四  結夥三人以上而犯之者。
五  乘火災、水災或其他災害之際而犯之者。
六  在車站或埠頭而犯之者。
前項之未遂犯罰之。
